臺灣高等法院臺中分院刑事判決
111年度上訴字第1267號
上  訴  人  
即  被  告  蕭正男


選任辯護人  邱泓運律師（法扶律師）
上列上訴人即被告因違反毒品危害防制條例案件，不服臺灣臺中
地方法院110年度訴字第2336號中華民國111年2月25日第一審判
決（起訴案號：臺灣臺中地方檢察署110年度偵字第27323號），
提起上訴，本院判決如下：
    主  文
上訴駁回。
    事  實
一、乙○○明知甲基安非他命係毒品危害防制條例第2條第2項第2
    款之第二級毒品，不得非法販賣、持有；4-甲基甲基卡西酮
    、甲基-N,N-二甲基卡西酮係毒品危害防制條例第2條第2項
    第3款之第三級毒品；硝西泮係毒品危害防制條例第2條第2
    項第4款之第四級毒品，均不得非法販賣，竟基於意圖營利
    販賣第二級毒品、販賣第三級毒品而混合二種以上毒品之犯
    意，於民國110年8月26日某時，在不詳姓名年籍之成年人使
    用之社交軟體TikTOK帳號「@amg9006」帳戶之影片下方留言
    區，以TikTOK帳號「@fff＿ccc」（暱稱：南投8/29）張貼「
    全台找糖」之訊息，適警員於110年8月28日執行網路巡邏勤
    務時發現上開留言，點入乙○○之前揭TikTOK帳號「@fff＿ccc
    」帳戶頁面，復見乙○○於110年8月28日前某時日在該帳號頁
    面所刊登「南投飲料香菸糖果營業」暗示販售第二級毒品甲
    基安非他命及混合含有前開第三、四級毒品成分咖啡包之訊
    息，乃自110年8月28日20時19分許起，喬裝買家與乙○○聯繫
    毒品交易事宜。嗣乙○○依約於110年8月29日21時10分許，駕
    駛車牌號碼0000-00號之自用小客車抵達臺中市○里區○○路00
    0號「印象西湖汽車旅館」，在該旅館101號房內，販賣並交
    付如附表編號1所示之第二級毒品甲基安非他命1包、如附表
    編號2所示混合含有前揭第三、四級毒品成分之咖啡包（下
    稱毒品咖啡包）10包予喬裝買家之警員，並向喬裝買家之警
    員收取1萬5000元購毒價金，經警員表明身分予以當場逮捕
    ，乙○○因而販賣第二級毒品、販賣第三級毒品而混合二種以
    上毒品未遂，且為警扣得如附表編號1至4所示等物，始悉上
    情。
二、案經臺中市政府警察局霧峰分局報告臺灣臺中地方檢察署檢
    察官偵查起訴。
    理  由
一、程序及證據能力之說明：
　㈠被告於第二審審判期日經合法傳喚，無正當之理由不到庭者
    ，得不待其陳述，逕行判決，刑事訴訟法第371條定有明文
    。上訴人即被告乙○○（下稱被告）因另案通緝而居住所不明
    ，經本院裁定公示送達，有臺灣高等法院被告前案紀錄表、
    本院公示送達裁定、公示送達公告、公示送達證書、臺灣高
    等法院通緝記錄表、臺灣高等法院在監在押全國紀錄表、臺
    灣高等法院前案案件異動查證作業在卷可查（見本院卷第75
    、79、87至91、97、111至115頁），其無正當理由，於本院
    111年11月15日審判期日不到庭，自得不待其陳述，逕行判
    決。
  ㈡被告以外之人於審判外之陳述，雖不符刑事訴訟法第159條之
    1至第159條之4之規定，而經當事人於審判程序同意作為證
    據，法院審酌該言詞陳述或書面陳述作成時之情況，認為適
    當者，亦得為證據；當事人、代理人或辯護人於法院調查證
    據時，知有同法第159條第1項不得為證據之情形，而未於言
    詞辯論終結前聲明異議者，視為有前項之同意，刑事訴訟法
    第159條之5定有明文，而該條規定之立法意旨，在於確認當
    事人對於傳聞證據有處分權，得放棄反對詰問權，同意或擬
    制同意傳聞證據可作為證據，屬於證據傳聞性之解除行為，
    如法院認為適當，不論該傳聞證據是否具備刑事訴訟法第15
    9條之1至第159條之4所定情形，均容許作為證據，不以未具
    備刑事訴訟法第159條之1至第159條之4所定情形為前提。被
    告未於本院審判期日到庭，而其辯護人於本院審理時對於被
    告以外之人於審判外之陳述，並不爭執證據能力，亦未於言
    詞辯論終結前聲明異議；另被告於原審審理時不爭執證據能
    力，迄至言詞辯論終結前亦未聲明異議。本院審酌上開陳述
    作成之情況並無違法不當之情形或證明力明顯過低之瑕疵，
    爰依刑事訴訟法第159條之5第1項及第2項規定，認均有證據
    能力。
二、認定犯罪事實所憑之證據及理由：
  ㈠訊據被告於警詢、偵訊及原審審理時均坦承不諱，並有臺中
    市政府警察局霧峰分局扣押筆錄、扣押物品目錄表、警員取
    回購毒款之贓物認領保管單、查獲現場照片、被告於TikTOK
    軟體張貼之販賣毒品訊息網頁畫面、被告與喬裝買家之警員
    之微信通訊紀錄翻拍照片、扣押物品照片、衛生福利部草屯
    療養院110年9月14日草療鑑字第1100900115號鑑驗書、110
    年9月17日草療鑑字第1100900116號鑑驗書在卷可稽，復有
    如附表編號1至4所示之物扣案可佐，足徵被告自白與事實相
    符，應堪採信。
  ㈡又販賣毒品係違法行為，當非可公然為之，亦無公定價格，
    且容易分裝並增減份量，而每次買賣之價量，可能隨時依雙
    方關係深淺、資力、需求量及對行情之認知、來源是否充裕
    、購買者被查獲時供述購買對象之可能風險之評估等情形，
    而異其標準，非可一概而論；販賣之利得，除被告就販賣之
    價量俱明確供述外，委難察得實情，販賣之人從價差或量差
    中牟利之方式雖異，其意圖營利之販賣行為則無二致。凡販
    賣毒品者，茍無利益可圖，應無甘冒被他人供出來源或遭檢
    警查緝法辦之危險，而平價供應他人施用之理，因此其販入
    之價格必較出售之價格低廉，或以同一價格販賣而減少毒品
    之份量，而有從中賺取買賣價差牟利之意圖及事實，應屬合
    理之認定。查被告確於上開時、地販賣第二級毒品甲基安非
    他命、混合含有第三、四級毒品成分之毒品咖啡包予喬裝買
    家之警員，並收取1萬5000元現金，參以被告自承其販賣毒
    品以賺取價差（見原審卷第85頁），故被告主觀上有營利意
    圖，應堪認定。
　㈢又按於俗稱「釣魚」或「誘捕偵查」之情形，因行為人原即
    有販賣毒品營利之犯意，雖因經警設計誘捕，致實際上不能
    完成毒品交易，然因其原即具有販賣毒品之意思，客觀上又
    已著手於販賣行為，仍應論以販賣毒品未遂罪。依卷附被告
    張貼之暗示販賣毒品訊息及被告與喬裝買家之警員間之對話
    紀錄截圖（見偵卷第80至98頁），被告原即有意販賣甲基安
    非他命、毒品咖啡包，經警在網路上誘出交易及查獲，雖因
    警員無買受毒品之真意，惟被告既已著手實行販賣毒品行為
    ，仍應論以販賣未遂。
　㈣另按毒品危害防制條例第4條第1項至第4項規定之販賣毒品罪
    ，該條文所指「販賣」，依其文義雖具有多義性，然從立法
    目的及法律規範體系探究其內涵，該販賣毒品罪所稱之「販
    賣」，乃著重在出售，係指銷售之行為，而非單指以營利為
    目的而購入毒品之情形。換言之，販賣毒品罪之處罰基礎，
    在於行為人意圖營利將持有之毒品有償讓與他人，使毒品擴
    散蔓延，該罪之惡性表徵在其散布之意涵，因此行為人意圖
    營利而購入毒品，其主觀上雖有銷售營利之意欲，客觀上並
    有購入毒品之行為，惟仍須有「對外銷售」之行為或表徵，
    始為販賣行為之具體實行。而此所稱之「對外銷售」，自買
    賣毒品之二面關係以觀，並不以買賣雙方親洽或藉由通訊設
    備而聯繫毒品交易為限；倘賣方已著手進行行銷、宣傳或廣
    告(例如透過電子媒體、通訊軟體或網際網路)，而對不特定
    人或特定多數人宣傳或散布其販賣毒品之訊息以招攬買主者
    ，其所為已對整體國民身心健康形成直接而具體之危險，即
    屬已開始實行足以與販賣毒品罪構成要件之實現具有必要關
    聯性之對外銷售行為，而達著手販賣之階段。又倘行為人基
    於販賣營利意圖，已應買主之要約而購入毒品，或已先向不
    特定人或特定多數人行銷後，再購入毒品等情形，就其前後
    整體行為以觀，均已對販賣毒品罪所保護之法益形成直接而
    具體之危險，而達販賣毒品罪之著手階段(最高法院110年度
    台上字第440號判決意旨參照)。查被告於警詢時供稱：其留
    言「全台找糖」係指想找甲基安非他命之貨源，其在TikTOK
    帳號「@fff＿ccc」（暱稱：南投8/29）帳戶頁面刊登「南投
    飲料香菸糖果營業」，是指在南投有營業販賣毒品，飲料指
    有販賣毒品咖啡包，糖果指有販賣甲基安非他命等語(見偵
    卷第27至28頁)，並有被告之留言及其TikTOK帳號「@fff＿cc
    c」（暱稱：南投8/29）帳戶頁面照片附卷為憑(見偵卷第79
    至80頁)，顯見被告就扣案如附表編號1所示甲基安非他命1
    包、如附表編號2、3所示毒品咖啡包12包，均有透過通訊軟
    體「對外銷售」之具體行為，而已著手於行銷、廣告之販賣
    毒品行為。是以，被告遭警方逮捕時，除喬裝買家警員所欲
    購買之扣案如附表編號1所示甲基安非他命1包、如附表編號
    2所示毒品咖啡包10包係屬販賣未遂外，其餘未及賣出之扣
    案如附表編號3所示毒品咖啡包2包，同在上述廣告宣傳之列
    ，並非僅止於意圖販賣而持有毒品階段，而均合於販賣毒品
    未遂之構成要件。
  ㈤綜上所述，本案事證明確，被告上開犯行洵堪認定，應予依
    法論科。
三、論罪科刑：
  ㈠109年7月15日修正施行之毒品危害防制條例增定第9條第3項
    規定：「犯前5條之罪（按即毒品危害防制條例第4條至第8
    條）而混合二種以上之毒品者，適用其中最高級別毒品之法
    定刑，並加重其刑至二分之一。」，該條項所稱之「混合」
    ，係指將二種以上之毒品摻雜調合，無從區分而言（如置於
    同一包裝）。考其立法目的，係因目前毒品查緝實務，施用
    混合毒品之型態日益繁多，且因混合毒品之成分複雜，施用
    後所造成之危險性及致死率均高於施用單一種類者，為加強
    遏止混合毒品之擴散，爰增定犯毒品危害防制條例第4條至
    第8條之罪，而有混合二種以上毒品之情形者，加重其刑至
    二分之一。此規定係將犯毒品危害防制條例第4條至第8條之
    罪而有混合二種以上毒品之情形，予以結合成另一獨立犯罪
    類型，以與單一種類毒品之犯罪類型區別，並予以加重其刑
    ，屬「刑法分則之加重」。經查，被告販賣如附表編號2、3
    所示毒品咖啡包，經鑑驗結果，含有前揭第三、四級毒品成
    分，有卷附衛生福利部草屯療養院110年9月14日草療鑑字第
    1100900115號鑑驗書、110年9月17日草療鑑字第1100900116
    號鑑驗書可考（見偵卷第161至169頁），乃係同一包裝內摻
    雜調合有二種以上之毒品，自屬上述規定所稱混合二種以上
    之毒品，而有毒品危害防制條例第9條第3項規定之適用。又
    於販賣混合第三、四級毒品之情形，因原本分屬「販賣第三
    級毒品」及「販賣第四級毒品」等不同罪名，上開條文增訂
    前，係依一行為觸犯數罪名之想像競合關係，而從一重論以
    販賣第三級毒品罪；惟在增訂毒品危害防制條例第9條第3項
    並公布施行後，法條用語既已揭示「適用其中最高級別毒品
    之法定刑，並加重其刑至二分之一」，且於立法理由中說明
    其為獨立犯罪型態，顯然立法者有意將販賣混合不同級別毒
    品之犯罪評價，從原本先論處數個相異罪名、再依刑法第55
    條前段從重論以一罪之想像競合模式，調整為以單一獨立罪
    名涵括上述不法態樣、並賦予依其中販賣最高級別毒品罪法
    定刑加重二分之一之法律效果，以彰顯政府禁絕摻混毒品之
    刑事政策。如若不然，以販賣混合第三、四級毒品者為例，
    倘再依循過往想像競合論之見解，先分別論以「販賣第三級
    毒品而混合二種以上毒品罪（即混合第四級毒品）」及「販
    賣第四級毒品而混合二種以上毒品罪（即混合第三級毒品）
    」，不僅於構成要件階段有重複評價之虞，且依條文中所明
    定「適用最高級別法定刑」之結果，則該2罪之法定刑即屬
    相同而不復有輕重之別，在想像競合時亦難分軒輊，當非此
    次修法之意旨，是在此情形下，應認僅論以「販賣第三級毒
    品而混合二種以上毒品罪」即為已足，其法律效果則依販賣
    第三級毒品罪之法定刑加重二分之一，始無過度評價或評價
    不足之疑慮，先予敘明。　
　㈡查甲基安非他命為毒品危害防制條例第2條第2項第2款所列管
    之第二級毒品，不得非法持有、販賣；4-甲基甲基卡西酮、
    甲基-N,N-二甲基卡西酮為毒品危害防制條例第2條第2項第3
    款所列管之第三級毒品；硝西泮屬毒品危害防制條例第2條
    第2項第4款所列管之第四級毒品，均不得非法販賣。核被告
    所為，係犯毒品危害防制條例第4條第6項、第2項之販賣第
    二級毒品未遂罪（甲基安非他命部分）及毒品危害防制條例
    第9條第3項、第4條第6項、第3項之販賣第三級毒品而混合
    二種以上之毒品未遂罪（毒品咖啡包部分）。起訴書另贅載
    毒品危害防制條例第9條第3項、第5條第3項、第4項之意圖
    販賣而持有第三級毒品、第四級毒品而混合二種以上之毒品
    未遂罪嫌，業經檢察官於原審當庭更正刪除（見原審卷第80
    頁）。
  ㈢被告因販賣而持有第二級毒品之低度行為，應為其販賣第二
    級毒品未遂之高度行為所吸收，不另論罪。被告因販賣而持
    有之如附表編號2、3所示混合第三、四級毒品咖啡包共12包
    ，依如附表編號2、3「備註」欄所示衛生福利部草屯療養院
    鑑驗書所載，所含第三級毒品之純質淨重未達毒品危害防制
    條例第11條所規定之5公克以上，自不生持有之低度行為為
    販賣未遂之高度行為所吸收而不另論罪之問題。
  ㈣被告係以一販賣行為，同時觸犯販賣第二級毒品未遂罪及販
    賣第三級毒品而混合二種以上之毒品未遂罪，為想像競合犯
    ，應依刑法第55條前段之規定，從一重之販賣第二級毒品未
    遂罪處斷。
  ㈤刑之減輕：
  ⒈被告已著手於販賣第二級毒品行為之實行，惟因買家係警員
    所喬裝，致被告實際上不能完成毒品交易而未遂，應依刑法
    第25條第2項規定，按既遂犯之刑度減輕其刑。
  ⒉另按毒品危害防制條例第17條第2項規定：「犯第4條至第8條
    之罪於偵查及歷次審判中均自白者，減輕其刑。」。本案被
    告於偵查及審判中均自白前揭販賣第二級毒品未遂犯行，應
    依毒品危害防制條例第17條第2項規定減輕其刑。
　⒊按毒品危害防制條例第17條第1項規定為：「犯第4條至第8 
    條、第10條或第11條之罪，供出毒品來源，因而查獲其他正
    犯或共犯者，減輕或免除其刑。」其立法旨意在於鼓勵被告
    具體提供其毒品上游，擴大追查毒品來源，俾有效斷絕毒品
    之供給，以杜絕毒品泛濫，祇須被告願意供出毒品來源之上
    手，因而查獲其他正犯或共犯者，即可邀減輕或免除其刑之
    寬典。所謂「供出毒品來源，因而查獲」，係指被告翔實供
    出毒品來源之具體事證，因而使有偵查（或調查）犯罪職權
    之公務員知悉而對之發動偵查（或調查），並因而查獲者而
    言（最高法院100年度台上字第4787號判決意旨參照)。查被
    告為警查獲後，即於警詢時供稱其本案販賣之第二級毒品來
    源為張崇葆(見偵卷第33至35頁)，且提供其與張崇葆之臉書
    Messenger對話並予以指認(見偵卷第99至103、107至109頁)
    ，嗣經檢警追查後，張崇葆涉嫌於110年8月29日20時許，販
    賣第二級毒品甲基安非他命予被告之犯行，確因被告之供述
    而查獲，並經檢察官提起公訴乙節，有臺中市政府警察局霧
    峰分局110年12月29日中市警霧分偵字第1100051873號函及
    所附刑事案件報告書、臺灣臺中地方檢察署111年1月10日中
    檢謀殷110偵字第27323字第1119001610號函及臺灣臺中地方
    檢察署檢察官110年度偵字第5266、5267號起訴書列印本在
    卷可參（見原審卷第61至65、71、67至69頁）。是被告就本
    案販賣第二級毒品未遂之犯行，確有供出毒品來源，因而查
    獲其他正犯之情事，爰依毒品危害防制條例第17條第1項之
    規定減輕其刑（依刑法第66條之規定同時有免除其刑之規定
    者，其減輕得減至3分之2）。
　⒋被告所犯販賣第二級毒品未遂罪，同時具有上述刑之減輕事
    由，應依法遞減輕其刑，並先依較少之數減輕之。
  ⒌再按刑法第59條之減輕其刑，係裁判上之減輕，必以犯罪之
    情狀可憫恕，認為宣告法定最低度之刑猶嫌過重者，始有其
    適用。如別有法定減輕之事由，應先依法定減輕事由減輕其
    刑後，科以最低刑度，猶嫌過重時，始得再依刑法第59條規
    定酌減其刑。查被告所為雖不可與長期、大量製造、販賣毒
    品之真正毒梟相比，惟毒品戕害國人健康，且嚴重影響社會
    治安，故政府立法嚴禁販賣毒品，並以高度刑罰來遏止毒品
    氾濫之問題，被告竟為個人私利，無視國家對於杜絕毒品危
    害之禁令，仍執意為本案販賣甲基安非他命、毒品咖啡包之
    犯行，自應予以非難，又本案論處被告之販賣第二級毒品罪
    ，法定最輕本刑為有期徒刑10年，經依上開法定減輕事由遞
    減輕其刑後，衡以被告販賣甲基安非他命、毒品咖啡包對社
    會之危害及被告之犯罪情狀以觀，依一般國民社會感情，對
    照其可判處之刑度，難認情輕法重而有顯可憫恕之處，自無
    適用刑法第59條規定酌量減輕其刑之餘地。辯護人請求依刑
    法第59條規定酌減其刑，尚非可採。
  ㈥原審以被告罪證明確，適用毒品危害防制條例第9條第3項、
    第4條第6項、第2項、第3項、第17條第2項、第1項、第18條
    第1項前段、第19條第1項，刑法第11條、第25條第2項、第5
    5條前段、第38條第1項等規定，併審酌被告明知甲基安非他
    命、4-甲基甲基卡西酮、甲基-N,N-二甲基卡西酮、硝西泮
    分別為毒品危害防制條例所列管之第二、三、四級毒品，對
    於國民健康及社會秩序之影響甚鉅，竟不思以正當方式營生
    ，反欲藉由販賣上開毒品賺取價差牟利，而販賣毒品不僅危
    害社會秩序，任何人施用後會產生精神障礙、性格異常，甚
    至造成生命危險之生理成癮性及心理依賴性，戒解不易，嚴
    重危害人之身心健康、拖累家庭經濟，應予非難，惟考量其
    犯行僅止於未遂，犯後復能坦承所為，且配合偵辦查獲毒品
    來源，堪認其犯後態度良好，兼衡其犯罪之動機、目的、手
    段、所生危害，及其自述之智識程度、家庭經濟生活狀況、
    提出之員工在職證明書（見原審卷第85至86、89頁）等一切
    情狀，量處有期徒刑1年4月，併說明為維護國民身心健康、
    社會秩序及公共利益，就被告貪圖不法利益而為販賣毒品犯
    行，不為緩刑之宣告，及說明扣案如附表編號1之毒品甲基
    安非他命及包裝袋應宣告沒收銷燬；扣案如附表編號2、3之
    毒咖啡包及外包裝袋均屬違禁物、扣案如附表編號4所示行
    動電話為供被告販賣毒品所用，均應宣告沒收之理由。經核
    原審認事用法及量刑均無不當，應予維持。被告上訴意旨請
    求適用刑法第59條規定酌予減輕其刑及為緩刑之宣告等，均
    無理由，應予駁回上訴。 
四、被告經合法傳喚無正當理由不到庭，爰不待其陳述逕行判決
    。
據上論結，應依刑事訴訟法第371條、第368條，判決如主文。
本案經檢察官廖聖民提起公訴，檢察官甲○○到庭執行職務。
中　　華　　民　　國　　111 　年　　11　　月　　29　　日
　　　　　　刑事第一庭　審判長法　官　江　德　千
　　　　　　　　　　　　　　　法　官　簡　源　希
　　　　　　　　　　　　　　　法　官　柯　志　民
以上正本證明與原本無異。
如不服本判決應於收受送達後20日內向本院提出上訴書狀，其未
敘述上訴理由者，並得於提起上訴後20日內向本院補提理由書（
均須按他造當事人之人數附繕本）「切勿逕送上級法院」。因疫
情而遲誤不變期間，得向法院聲請回復原狀。

　　　　　　　　　　　　　　　書記官　劉　雅　玲

中　　華　　民　　國　　111 　年　　11　　月　　29　　日

附錄本案論罪科刑法條全文：
毒品危害防制條例第4條
製造、運輸、販賣第一級毒品者，處死刑或無期徒刑；處無期徒
刑者，得併科新臺幣三千萬元以下罰金。
製造、運輸、販賣第二級毒品者，處無期徒刑或十年以上有期徒
刑，得併科新臺幣一千五百萬元以下罰金。
製造、運輸、販賣第三級毒品者，處七年以上有期徒刑，得併科
新臺幣一千萬元以下罰金。
製造、運輸、販賣第四級毒品者，處五年以上十二年以下有期徒
刑，得併科新臺幣五百萬元以下罰金。
製造、運輸、販賣專供製造或施用毒品之器具者，處一年以上七
年以下有期徒刑，得併科新臺幣一百五十萬元以下罰金。
前五項之未遂犯罰之。

毒品危害防制條例第9條
成年人對未成年人販賣毒品或犯前三條之罪者，依各該條項規定
加重其刑至二分之一。
明知為懷胎婦女而對之販賣毒品或犯前三條之罪者，亦同。
犯前五條之罪而混合二種以上之毒品者，適用其中最高級別毒品
之法定刑，並加重其刑至二分之一。

附表：　　　　　　　　　
編號 扣案物品名稱 數量         備           註  1 晶體 1包 檢品編號：B0000000（編號11） 檢出結果：第二級毒品甲基安非他命（送驗淨重1.3168公克、驗餘淨重1.2913公克），有衛生福利部草屯療養院110年9月14日草療鑑字第1100900115號鑑驗書在卷（見偵卷第161頁）。  2 標示「DALMORE」之黑色包裝（內含白色粉末） 10包 ①檢品編號B0000000至B0000000（編號1至10）在「印象西湖汽車旅館」101號房內扣得；檢品編號B0000000至B0000000（編號12至13）在車牌號碼0000-00號自用小客車扣得，均檢出第三級毒品4-甲基甲基卡西酮、甲基-N,N-二甲基卡西酮及第四級毒品硝西泮 ②檢品編號B0000000（取樣自檢品編號B0000000至B0000000），依檢品成分、外觀、顏色，分別取樣併驗純質淨重，4-甲基甲基卡西酮檢驗前淨重56.7911公克，純度3.2％，純質淨重1.8173公克；估算甲基-N,N-二甲基卡西酮、硝西泮純度均﹤1％ ③衛生福利部草屯療養院110年9月14日草療鑑字第1100900115號鑑驗書、110年9月17日草療鑑字第1100900116號鑑驗書（見偵卷第161至169頁）。  3 標示「DALMORE」之黑色包裝（內含白色粉末） 2包   4 蘋果廠牌iPhone12行動電話（IMEI：000000000000000） 1支 供本案販賣毒品之用